臺灣高等法院臺中分院刑事裁定          100年度抗字第813號
抗  告  人
即  被  告  楊明團
選任辯護人  林俊雄律師
上列抗告人因聲請具保停止羈押案件，不服臺灣臺中地方法院中
華民國100年8月30日裁定（100年度聲字第3382號），提起抗告
，本院裁定如下：
    主  文
抗告駁回。
    理  由
一、抗告意旨略以：刑事訴訟法第101條第1項第1款規定，必有
    被告已逃亡之事實或有客觀事實可資認定被告可能逃亡者，
    方足該當該條款之羈押要件。本案抗告人即被告楊明團（以
    下稱抗告人）固非自行投案，然其自始至終未經檢察官傳喚
    或警察機關通知到案，即遭拘押，檢方之拘押於法不合，而
    抗告人既起始即遭拘押並羈押迄今，顯不可能逃亡或有任何
    行止足資認定其有逃亡之虞。矧抗告人於遭拘提之時在自宅
    睡覺，毫無逃亡之意，原裁定徒以抗告人經拘提到案為由，
    率爾認定其逃亡或有逃亡之虞，理由牽強，難昭信服，請撤
    銷原裁定，並賜准抗告人具保停止羈押云云。
二、按羈押被告之目的，其本質在於確保訴訟程序得以順利進行
    、或為確保證據之存在與真實、或為確保嗣後刑罰之執行，
    而對被告所實施剝奪其人身自由之強制處分，而被告有無羈
    押之必要，法院僅須審查被告犯罪嫌疑是否重大、有無羈押
    原因、以及有無賴羈押以保全偵審或執行之必要，由法院就
    具體個案情節予以斟酌決定，如就客觀情事觀察，法院許可
    羈押之裁定或延長羈押之裁定，在目的與手段間之衡量並無
    明顯違反比例原則情形，即無違法或不當可言，且關於羈押
    原因之判斷，尚不適用訴訟上之嚴格證明原則。又被告經法
    官訊問後，認為犯罪嫌疑重大，而「逃亡或有事實足認為有
    逃亡之虞者」情形，非予羈押，顯難進行追訴、審判或執行
    者，得羈押之，刑事訴訟法第101條第1項第1款定有明文。
三、經查，本件抗告人因涉犯傷害及妨害自由罪嫌，前經原審法
    院訊問後，認抗告人上開犯罪嫌疑重大，有刑事訴訟法第
    101條第1項第1款之情形，裁定自民國100年8月16日起執行
    羈押。原審法院審酌全卷及相關事證，並斟酌：抗告人聲請
    具保停止羈押，惟衡諸抗告人於原審法院訊問時自承：「當
    天我在家裡睡覺的時候，警察到我家查獲我。警察有搜索票
    。」等語，可見抗告人並非自行投案，而是檢察官核發拘票
    拘提到案，此有臺灣臺中地方法院檢察署檢察官所核發之拘
    票1份在卷可參（見100年度偵字第13877號卷第116頁），原
    審法院審酌前開羈押原因仍存在，且本案尚未審結，是仍有
    確保審理程序進行之考量，並不能因具保而得確保審理程序
    之進行，抗告人所為犯行之羈押原因及必要性仍然存在，另
    聲請意旨雖稱：抗告人均坦承犯行，然此係原審法院日後判
    決時，得審酌其犯後態度良好，從輕量刑之情狀之一，與有
    無羈押之必要性無涉；至於抗告人犯罪之動機，亦與羈押之
    要件無關。此外，復查無不得駁回具保聲請停止羈押之情形
    。據此，原審法院認羈押抗告人之原因，仍未消滅，且為發
    現真實所必要，原羈押裁定仍應予維持。綜上所述，原審法
    院因而裁定駁回抗告人具保停止羈押之聲請，本院經核，並
    無違誤。抗告人執前開抗告理由抗告，指摘原裁定不當，請
    求撤銷原裁定，難認為有理由，應予駁回。
四、據上論斷，應依刑事訴訟法第412條，裁定如主文。
中    華    民    國   100    年    9     月    28    日
            刑事第十一庭  審判長法  官  郭  同  奇
                                法  官  張  智  雄
                                法  官  許  冰  芬
以上正本證明與原本無異。
不得再抗告。
                                書記官  賴  成  育
中    華    民    國   100    年    9     月    28    日